【裁判字號】    92,簡上,58
【裁判日期】    920127
【裁判案由】    遷讓房屋等
【裁判全文】
臺灣臺北地方法院民事裁定  九十二年度簡上字第五八號
    上  訴  人  甲○○
右上訴人與被上訴人臺灣高等法院間請求遷讓房屋等事件，本院裁定如左：
    主      文
上訴人應於本裁定送達後七日內，提出上訴理由書正本，及表明對法務部告知訴訟之
理由，並按對造人數提出繕本。
    理      由
一、按民事訴訟法第四百四十一條第一項規定，提起第二審上訴，應以上訴狀表明對
    於第一審判決不服之程度，及應如何廢棄或變更之聲明，暨上訴理由即表明上開
    條文第二項所列各款事項。前揭規定對於簡易程序之第一審裁判提起上訴，亦準
    用之，同法第四百三十六條之一第三項已有明文。經查，上訴人提出之上訴狀僅
    簡略表明「請求先行廢棄原判決有關得假執行之裁判」，未依法表明對於第一審
    判決不服之程度，及應如何廢棄或變更之聲明，暨上訴理由。茲限上訴人於收到
    本裁定送達後七日內，提出上訴理由書及繕本，其記載事項詳如附件所示。
二、次按當事人得於訴訟繫屬中，將訴訟告知於因自己敗訴而有法律上利害關係之第
    三人（民事訴訟法第六十五條第一項規定參照）。又告知訴訟，應以書狀表明理
    由及訴訟程度提出於法院，由法院送達於第三人（民事訴訟法第六十六條第一項
    規定參照）。查上訴人固於九十一年十一月二十五日具狀請求原審對法務部為訴
    訟參加之告知（見原審卷第九十三頁反面），復於同年十二月九日提起本件上訴
    時再次為相同之請求（見本院卷第四頁），然均未具體表明法務部就本件有何法
    律上利害關係。茲限上訴人於收到本裁定送達後七日內，具狀表明對法務部告知
    訴訟之理由。
三、依民事訴訟法第四百三十六條之一第三項、第四百六十三條、第六十六條第一項
    、第四百四十四條之一第一項，裁定如主文。
中      華      民      國    九十二    年      一      月    二十七    日
                                    民事第一庭審判長法      官  陳邦豪
本件不得抗告。
附件
一、上訴理由書應記載「對於第一審判決不服之程度，及應如何廢棄或變更之聲明」
    ，未於主文所示期間內補正，即駁回上訴。
二、上訴理由書，應具體表明下列各款事項：
  (一)應廢棄或變更原判決之理由，引用卷內訴訟資料者，並記載其內容。（請以條列
    方式記載）
  (二)關於前款理由之事實及證據（關於事實，應分別記載使上訴聲明有理由之事實、
    對於他造主張事實之承認與否、抗辯事實及與此等事項相關連之事實；待證事實
    如有多數證據者，應全部記載之，如係書證，除已提出得引用者外，應先提出影
    本），並記載法律關係及法律見解（實務上或學說上）、提供相關資料，以利爭
    點之整理。
  (三)若提出新攻擊或防禦方法者，其攻防方法。但具有下列情形之一者，則請勿提出
    ，否則本院得依民事訴訟法第四百三十六條之一第三項、第四百四十七條第一項
    規定駁回之：1.在第一審整理並協議簡化後已不得主張之爭點。2.經第一審法院
    依第一百九十六條第二項裁定駁回者。3.經第一審法院依第二百六十八條定期間
    命提出而未提出者。4.因當事人故意或重大過失未於第一審程序提出者。
三、前開記載方式請以條列方式分段記載。
四、未於準備程序主張之事項，除有下列情形之一者外，於準備程序後行言詞辯論時
    不得主張之：(一)法院應依職權調查之事項。(二)該事項不甚延滯訴訟者。(三)因不可
    歸責於當事人之事由不能於準備程序提出者。(四)依其他情形顯失公平者。
五、上訴人如逾期提出上訴理由書者，應以書狀說明其理由。未依規定說明者，本院
    得依民事訴訟法第四百三十六條之一第三項、第四百四十四條之一規定駁回之，
    或於判決時依全辯論意旨斟酌之。
中      華      民      國    九十二    年      一      月    二十七    日
                                                    書  記  官  楊秋鈴


司法院資訊處製作；財團法人民間司法改革基金會備份。
